臺灣高等法院臺中分院刑事裁定　
110年度聲字第1015號
聲  請  人  臺灣高等檢察署臺中檢察分署檢察官
受  刑  人  胡美慧
上列聲請人因受刑人數罪併罰有二裁判以上，聲請定其應執行之
刑（聲請案號：110年度執聲字第498號），本院裁定如下：
    主  文
胡美慧因犯如附表所示各罪所處之刑，應執行有期徒刑拾伍年捌
月。
    理  由
一、聲請意旨略以：受刑人胡美慧因毒品危害防制條例等數罪，
    先後經判決確定如附表，數罪中雖有刑法第50條第1項但書
    所列情形，惟受刑人已請求檢察官聲請定應執行刑，有臺灣
    臺中地方檢察署民國110年3月8日是否請求定應執行刑調查
    表足稽，應依刑法第50條第2項、第53條、第51條第5款規定
    ，定其應執行之刑，爰依刑事訴訟法第477條第1項聲請裁定
    。
二、按數罪併罰，有二裁判以上者，依刑法第51條之規定，定其
    應執行之刑。數罪併罰，分別宣告其罪之刑，如宣告多數有
    期徒刑者，於各刑中之最長期以上，各刑合併之刑期以下，
    定其刑期。但不得逾30年。刑法第53條、第51條第5款分別
    定有明文。又刑法第50條規定：「（第1項）裁判確定前犯
    數罪者，併合處罰之。但有下列情形之一者，不在此限：一
    、得易科罰金之罪與不得易科罰金之罪。二、得易科罰金之
    罪與不得易服社會勞動之罪。三、得易服社會勞動之罪與不
    得易科罰金之罪。四、得易服社會勞動之罪與不得易服社會
    勞動之罪。（第2項）前項但書情形，受刑人請求檢察官聲
    請定應執行刑者，依第51條規定定之。」
三、查本件受刑人因犯如附表所示數罪，經臺灣臺中地方法院及
    本院先後判處如附表所示之刑確定，有各該案件判決書及臺
    灣高等法院被告前案紀錄表附卷可稽。而受刑人所犯附表編
    號3部分，為得易科罰金且得易服社會勞動之罪，其餘部分
    ，為不得易科罰金且不得易服社會勞動之罪；本件自屬刑法
    第50條第1項但書規定之情形。茲據受刑人於110年3月8日請
    求檢察官就附表所示數罪聲請合併定應執行刑，有「臺灣臺
    中地方檢察署刑法第50條第1項但書案件是否請求定應執行
    刑調查表」在卷為憑，合於刑法第50條第2項規定，本院審
    核結果，認檢察官聲請為有理由，應予准許，並衡酌受刑人
    所犯各罪之犯罪類型、行為態樣、手段、動機、侵害法益種
    類及責任非難程度，經整體評價後，定其應執行刑如主文所
    示。
四、據上論斷，應依刑事訴訟法第477條第1項，刑法第50條第2
    項、第51條第5款、第53條，裁定如主文。
中    華    民    國   110    年    4     月    29    日
                  刑事第八庭  審判長法  官  林清鈞
                                    法  官  簡婉倫
                                    法  官  黃小琴
以上正本證明與原本無異。
如不服本裁定，應於收受送達後5日內向本院提出抗告書狀（須
附繕本）。 
                                    書記官  李宜珊
　　　　　　　　　　　　　　　　　　
中　　華　　民　　國　　110 　年　　4 　　月　　29　　日
附表：     編        號  1 2 3 罪        名  毒品危害防制條例 毒品危害防制條例 毒品危害防制條例 宣   告   刑  有期徒刑1年2月 有期徒刑8月 有期徒刑4月 犯  罪 日 期  108/10/03 108/10/21 108/10/21 偵 查 機 關 年 度 案 號  臺中地檢108年度偵字第29995等號 臺中地檢108年度偵字第29995等號 臺中地檢108年度偵字第29995等號  最  後  事  實  審  法　　院 臺灣臺中地方法院 臺灣臺中地方法院 臺灣臺中地方法院  案　　號 108年度訴字第2994號 108年度訴字第2994號 108年度訴字第2994號  判決日期 109/03/31 109/03/31 109/03/31 確  定  判  決 法    院 臺灣臺中地方法院 臺灣臺中地方法院 臺灣臺中地方法院  案    號 108年度訴字第2994號 108年度訴字第2994號 108年度訴字第2994號  判　　決 確定日期 109/04/30 109/04/30 109/04/30 是否為得易科 罰金之案件  不得易科罰金 不得易服社會勞動    不得易科罰金 不得易服社會勞動   得易科罰金 得易服社會勞動   備        註  臺中地檢109年度執字第13031號 （編號1至5曾定應執行有期徒刑10年2月）  臺中地檢109年度執字第13032號（編號1至5曾定應執行有期徒刑10年2月） 
附表：     編        號  4 5 6 罪        名  毒品危害防制條例 毒品危害防制條例 毒品危害防制條例 宣   告   刑  有期徒刑7年10月 有期徒刑7年8月(6罪) 有期徒刑8年4月(2罪) 犯  罪 日 期  108/08/24 108/09/07 108/09/10 108/09/12 108/09/22(2次) 108/09/23 108/07/26 108/07/31 偵查機關 年度案號  臺中地檢108年度偵字第29995等號 臺中地檢108年度偵字第29995等號 臺中地檢108年度偵字第31060等號  最  後  事  實  審 法　　院 臺灣高等法院臺中分院 臺灣高等法院臺中分院 臺灣高等法院臺中分院  案　　號 109年度上訴字第1078號 109年度上訴字第1078號 109年度上訴字第2176號  判決日期 109/07/14 109/07/14 110/01/06  確  定  判  決 法    院 最高法院 最高法院 臺灣高等法院臺中分院  案    號 109年度台上字第4673號 109年度台上字第4673號 109年度上訴字第2176號  判　　決 確定日期 109/10/15 109/10/15 110/02/21 是否為得易科 罰金之案件  不得易科罰金 不得易服社會勞動   不得易科罰金 不得易服社會勞動   不得易科罰金 不得易服社會勞動   備          註         臺中地檢109年度執字第16398號    （編號1至5曾定應執行有期徒刑10年2月）  臺中地檢110年度執字第3108號（編號6至10曾定應執行有期徒刑11年） 
附表：     編         號  7 8 9 罪         名  毒品危害防制條例 毒品危害防制條例 毒品危害防制條例 宣   告    刑  有期徒刑7年8月(5罪) 有期徒刑3年10月 有期徒刑3年9月 犯  罪  日 期  108/09/13 108/10/02 108/10/03 108/10/06（2次） 108/09/27 108/10/05 偵查機關 年度案號  臺中地檢108年度偵字第31060等號 臺中地檢108年度偵字第31060等號 臺中地檢108年度偵字第31060等號  最  後  事  實  審 法　　院 臺灣高等法院臺中分院 臺灣高等法院臺中分院 臺灣高等法院臺中分院  案　　號 109年度上訴字第2176號 109年度上訴字第2176號 109年度上訴字第2176號  判決日期 110/01/06 110/01/06 110/01/06  確  定  判  決 法    院 臺灣高等法院臺中分院 臺灣高等法院臺中分院 臺灣高等法院臺中分院  案    號 109年度上訴字第2176號 109年度上訴字第2176號 109年度上訴字第2176號  判　　決 確定日期 110/02/21 110/02/21 110/02/21 是否為得易科 罰金之案件  不得易科罰金 不得易服社會勞動   不得易科罰金 不得易服社會勞動  不得易科罰金 不得易服社會勞動  備         註                      臺中地檢110年度執字第3108號                 （編號6至10曾定應執行有期徒刑11年）   
附表：     編        號  10   罪        名  毒品危害防制條例   宣   告   刑  有期徒刑3年8月   犯  罪 日 期  108/10/05   偵查機關 年度案號  臺中地檢108年度偵字第31060等號    最  後  事  實  審 法　　院 臺灣高等法院臺中分院    案　　號 109年度上訴字第2176號    判決日期 110/01/06    確  定  判  決 法    院 臺灣高等法院臺中分院    案    號 109年度上訴字第2176號    判　　決 確定日期 110/02/21   是否為得易科 罰金之案件  不得易科罰金 不得易服社會勞動    備        註  臺中地檢110年度執字第3108號（編號6至10曾定應執行有期徒刑11年）